【裁判字號】    88,易,1147
【裁判日期】    900219
【裁判案由】    違反槍砲彈藥刀械管制條例
【裁判全文】
臺灣苗栗地方法院刑事判決                        八十八年度易字第一一四七號
    公  訴  人  臺灣苗栗地方法院檢察署檢察官
    被      告  甲○○
    選任辯護人  朱逸群律師
右列被告因違反槍砲彈藥刀械管制條例案件，經檢察官提起公訴（八十八年度偵字第
三○七二號），本院判決如左：
    主  文
甲○○未經許可無故持有手槍，累犯，處有期徒刑貳年。扣案之改造七．六五型手槍
貳支及子彈壹顆均沒收。
    事  實
一、甲○○曾於民國（下同）八十五年十月間因違反麻醉藥品管理條例案件，經台灣
    台中地方法院判處有期徒刑五月確定，甫於八十六年三月五日易科罰金執行完畢
    ，仍未知悔改。於八十六年間，未經許可，在不明時、地取得具殺傷力之改造七
    ．六五型手槍二枝及子彈一顆（另一把改造左輪手槍及五顆子彈均不具殺傷力）
    後無故持有。其後因欲將前開槍械及子彈交付綽號「阿東」、「天明」之人，遂
    於同年九月二十八日二十三時許，攜至苗栗縣頭份鎮忠孝里忠孝巷八號六樓之四
    友人丙○○住處（丙○○此部分業經判決無罪確定）經警當場查獲，並扣得前開
    槍械及子彈。
二、案經苗栗縣警察局頭份分局報請臺灣苗栗地方法院檢察署檢察官偵查起訴。
    理  由
一、訊據被告甲○○矢口否認右揭犯行，並辯稱：八十六年九月二十八日警方查獲之
    地點，即為丙○○之住處，當日係被告開門讓警察人員進入，若被告持有槍械在
    身，豈會自投羅網讓警方入內搜索？本案檢察官起訴之依据係丙○○之証詞，然
    黃某與本案有利害關係，其証詞應不可採，況本件業經臺灣苗栗地方法院檢察署
    以八十八年偵字第三○七二不起訴處分在案，又被告於本案案發前即八十六年六
    月二日因持有槍械經台灣台中地方法院檢察署提起公訴並經判決確定在案，該案
    件與本案犯罪時間相近且罪名相關，應有連續犯之關係，縱使本案犯罪事實屬實
    ，亦應受該確定判決效力所及，此外被告復於八十七年間因相同罪名經台灣台中
    地方法院以八十八年度訴字第一四五○號判決確定，該判決與本案亦為同一案件
    ，請為被告無罪或諭知免訴之判決云云。惟查：
    （一）右揭七．六五手槍二枝，認均係仿WALTHER 廠半自動手槍製造之玩具手槍
    改造而成，槍管材質為金屬且已貫通，機械性能良好，可擊發適用子彈，認均具
    殺傷力。送鑑定改造七．六五型子彈一顆，認係由玩具金屬彈殼充底火及火藥，
    並加裝直徑6mm 之鋼珠而成，具子彈之完整結構，認具殺傷力。有內政部警政署
    刑事警察局八十六年十月十四日刑鑑字第六八０二０號鑑驗通知書一紙在卷。（
    二）右揭槍、彈確為被告所有之事實，業據被告與證人乙○○於電話交談時自白
    明確，有證人乙○○所提供之錄音帶及譯文在卷可資佐證。且當證人乙○○問及
    被告：「你當天到底是拿幾枝上來呢﹖」，被告答稱：「二枝。」、「其中一枝
    是不能使用的。」等語，核與本件槍、械送鑑驗結果相符，則右揭槍、械若非被
    告所有，豈能對槍械可否使用均如此了解﹖（三）証人丙○○於偵查時明白表示
    ，右開槍械係被告所持有，與被告之自白亦相符合，不能因查獲地點非被告之住
    處，即謂槍械非被告所持有，足見被告空言否認應不足採信，其犯罪事證明確，
    犯行應堪認定。
二、按被告犯罪後槍砲刀械管制條例業先後於八十六年十一月二十四日經總統令修正
    公布，同月二十六日生效實施；及八十九年七月五日經總統令修正公，於同月七
日生效實施。故核被告所為，係犯修正前槍砲彈藥刀械管制條例第十條第三項無
    故持有具殺傷力之各式槍砲罪、同法第十一條第三項無故持有具殺傷力彈藥罪。
    修正後槍砲彈藥刀械管制條例第十一條第四項未經許可持有具殺傷力之各式槍砲
    罪、同條例第十二條第四項未經許可持有具殺傷力之子彈罪。復按「行為後法律
    有變更者，適用裁判時之法律。但裁判前之法律有利於行為人者，適用最有利行
    為人之法律。」刑法第二條第一項但書定有明文。較諸前揭槍砲彈藥刀械管制條
    例修正前、後之規範，應以修正前之法定刑對被告較為有利，故核被告所為均應
    以修正前槍砲彈藥刀械管制條例論之。被告以一行為持有具殺傷力之改造七．六
    五型手槍二枝及子彈一顆，係想像競合犯，應從一重之無故持有具殺傷力之各式
    槍砲罪處斷。被告曾於八十五年十月間因違反麻醉藥品管理條例案件，經台灣台
    中地方法院判處有期徒刑五月確定，甫於八十六年三月五日易科罰金執行完畢，
    五年內再犯本件有期徒刑以上之罪，為累犯，應依法加重其刑。爰審酌被告之素
    行不良、犯罪之動機、目的、手段、所造成之危害及其他等一切犯罪情狀，處如
    主文所示之刑。扣案具殺傷力之改造七．六五手槍二支及子彈一顆，為違禁物，
    依法宣告沒收。又本件另查獲改造左輪手槍一枝及子彈五顆，經送驗結果，認不
    具殺傷力，有前揭內政部警政署刑事警察局鑑驗通知書在卷足憑，故不予沒收，
    併此敘明。
三、次查，被告另於八十六年六月二日及八十七年間持有槍械及改造槍枝分別經台灣
    台中地方法院檢察署及台中地方法院起訴及判處徒刑，固有被告提出之起訴書及
    判決書附卷為憑，經核該等犯罪之態樣與本案尚有不同，地點有異，難認與本案
    犯罪事實有連續犯或裁判上之一罪關係，附此說明。
據上論斷，應依刑事訴訟法第二百九十九條第一項前段，槍砲彈藥刀械管制條例第十
條第三項、第十一條第三項、刑法第十一條前段、第二條第一項但書、第五十五條、
第四十七條、第三十八條第一項第一款，判決如主文。
本案經檢察官 戴 瑞 麒 到庭執行職務
中    華    民    國    九十    年      二      月      十九      日
                                      台灣苗栗地方法院刑事第一庭
                                           法  官
右正本證明與原本無異。
如不服本判決，應於送達後十日內向本院提出上訴狀(須附繕本)，上訴於台灣高等
法院台中分院。
                                        書記官
中    華    民    國    九十      年                月                  日
附錄論罪科刑法條
槍砲彈藥刀械管制條例第十條第三項：未經許可無故持有、寄藏或意圖販賣而陳列第
一項所列各式槍砲之一者，處三年以下有期徒刑。
槍砲彈藥刀械管制條例第十一條第三項：未經許可無故持有、寄藏或意圖販賣而陳列
彈藥者，處三年以下有期徒刑。


司法院資訊處製作；財團法人民間司法改革基金會備份。
